【裁判字號】    95,交訴,5
【裁判日期】    950428
【裁判案由】    肇事遺棄罪等
【裁判全文】
臺灣桃園地方法院刑事判決               95年度交訴字第5號
公  訴  人  台灣桃園地方法院檢察署檢察官
被      告  甲○○
                      號
上列被告因違反毒品危害防制條例案件，經檢察官提起公訴（94
年度偵字第22084 號），被告於本院準備程序進行中，就被訴事
實為有罪之陳述，經本院告知簡式審判程序意旨，並聽取公訴人
及被告之意見後，本院合議庭裁定依簡式審判程序審理，本院判
決如下：
    主  文
甲○○服用酒類，不能安全駕駛動力交通工具而駕駛，處有期徒
刑參月；又駕駛動力交通工具肇事，致人受傷而逃逸，處有期徒
刑拾月。應執行有期徒刑壹年，緩刑肆年。
    事  實
一、甲○○於民國（下同）94年12月6 日晚間5 時30分許，在桃
    園縣觀音鄉○○路○ 段「大船餐廳」內與同事聚餐，並飲用
    高梁酒300cc 後，已達不能安全駕駛動力交通工具之狀態，
    仍於同日晚間8 時許，駕駛其所有車牌號碼8703- KS號自用
    小客車，沿桃園縣觀音鄉○○村○○路由工業區○○○路方
    向行駛，於同日夜間8 時20分許，行經桃園縣觀音鄉○○村
    ○○路○ 段與濱海路口交岔路口處時，原應注意汽車行駛時
    ，駕駛人應注意車前狀況，並隨時採取必要之安全措施，而
    依當時情形並無不能注意之情事，詎甲○○因飲酒過量致其
    注意力、判斷力均不如平時未飲酒時之狀況，未能注意同向
    行之前方，有乙○○騎乘車牌號碼HON-586 號機車於交岔路
    口等候紅燈，而由甲○○所駕駛之小客車車頭正前方，自後
    追撞乙○○所騎乘機車之車尾，造成乙○○人、車倒地，因
    此受有頭部外傷之傷害（過失傷害部分業經乙○○撤回告訴
    ，另為不受理判決）。甲○○明知自己肇事，可能致對方受
    有傷害，非但未下車察看，反而另行起意，駕車逃離現場。
    嗣經目擊民眾記下甲○○車牌號碼並報警，為警循線於同日
    夜間10時許，在桃園縣新屋鄉永興村8 鄰大牛欄101 之1號
    住處查獲，並對其實施呼氣酒精濃度測試，結果達每公升
    0.76毫克，始悉上情。
二、案經桃園縣政府警察局大園分局報請並經告訴人乙○○訴由
    臺灣桃園地方法院檢察署檢察官偵查起訴。
    理  由
一、本件被告甲○○所犯並非死刑、無期徒刑、最輕本刑為3 年
    以上有期徒刑之罪或高等法院管轄第一審案件，而於準備程
    序進行中，被告先就被訴事實為有罪之陳述，經告知簡式審
    判程序之旨，並聽取公訴人、被告之意見後，由本院合議庭
    以裁定由受命法官獨任進行簡式審判程序，核先敘明。
二、訊據被告甲○○於警詢、偵訊及本院審理中對於前揭犯罪事
    實均坦承不諱，核與告訴人乙○○於偵訊時之指述（偵查卷
    第44頁之94年12月27日訊問筆錄），及證人即在場目睹車禍
    發生經過之呂信賢於警詢及偵訊中之證述（偵查卷第12頁附
    94年12月6 日警詢筆錄、第45頁之94年12月27日訊問筆錄）
    ，均相符合。並有道路交通事故現場圖1 紙、道路交通事故
    調查報告表1 份、現場採證照片28張等件在卷可參（偵查卷
    第14、15、16、24至33頁）。又被告為警查獲後，測試其呼
    氣酒精濃度達每公升0.67毫克，有酒精濃度測定電腦列表單
    1 紙、警製測試觀察紀錄表1 紙等件在卷可憑（偵查卷第17
    、20頁），參考德國、美國之認定標準，對於酒精濃度呼氣
    已達每公升0.55毫克或血液濃度達0.11% 以上，肇事率為一
    般正常人之10倍，認為已達不能安全駕駛之標準（法務部88
    年5 月18日法88檢字第001669號函可供參照），被告之呼氣
    酒精濃度除已超越前揭標準外，警員查獲後對被告實施測試
    觀察，認被告查獲後、詢問過程有含糊不清、意識模糊等情
    形，有前揭之查獲刑法第185 條之3 案件測試觀察紀錄表1
    份在卷可考，可認被告之意識、反應能力等各項生理機能顯
    已受體內酒精成分影響而降低，已達不能安全駕駛之狀態。
    綜上所述，被告飲用酒類已達不能安全駕駛狀態而仍駕駛自
    用小客車上路，行經桃園縣觀音鄉○○村○○路2 段與濱海
    路口交岔路口處時，追撞告訴人所騎乘之機車，致告訴人受
    有傷害後，未下車察看即駕車逃離肇事現場之犯行明確，應
    依法論罪科刑。
三、核被告甲○○所為酒後駕車行為，係犯刑法第185 條之3 服
    用酒類不能安全駕駛動力交通工具而駕駛罪，被告駕車撞擊
    告訴人乙○○之機車造成告訴人受傷（此部分業據告訴人撤
    回告訴），未下車察看即離開現場，係犯第185 條之4 之肇
    事逃逸罪。被告所犯上開2 罪間，犯意各別，罪名不同，應
    予分論併罰。爰審酌被告之生活狀況、智識程度、犯罪之動
    機、目的，又未顧及用路人之行車安全，貿然於酒醉後駕駛
    車輛上路因而肇事、肇事後未照護傷者而離開現場等情節，
    犯後坦承犯行態度良好並與告訴人乙○○達成和解，有桃園
    縣平鎮市調解委員會調解筆錄及刑事撤回告訴人狀各1 紙在
    卷可按等一切情狀，分別量處如主文所示之刑，並定其應執
    行之刑。末查，被告前未曾受有期徒刑以上刑之宣告，有臺
    灣高等法院被告前案紀錄表、臺灣桃園地方法院檢察署前案
    查註紀錄表足憑，其因一時失慮致罹刑章，被告犯後已坦承
    犯行，並與告訴人成和解，足認被告經此刑之教訓，當知所
    警惕，而無再犯之虞，本院認前開對其所宣告之刑以暫不執
    行為適當，爰宣告緩刑4 年，以啟自新。
據上論斷，應依刑事訴訟法第273 條之1 、第299 條第1 項前段
，刑法第185 條之3 、第185 條之4 、第51條第5 款、第74條第
1 款，判決如主文。
本案經檢察官何嘉仁到庭執行職務。
中    華    民    國    95    年    4     月    28    日
                  刑事第七庭    法  官  劉為丕
上正本證明與原本無異。
如不服本判決，應於判決送達後10日內向本院提出上訴狀（應附
繕本），上訴於臺灣高等法院。
                                書記官  顏美惠
中    華    民    國    95    年    4     月    28    日
附錄本案論罪科刑法條：
中華民國刑法第185條之3
服用毒品、麻醉藥品、酒類或其他相類之物，不能安全駕駛動力
交通工具而駕駛者，處一年以下有期徒刑、拘役或三萬元以下罰
金。
中華民國刑法第185條之4
駕駛動力交通工具肇事，致人死傷而逃逸者，處六月以上五年以
下有期徒刑。


司法院資訊處製作；財團法人民間司法改革基金會備份。
